【裁判字號】    97,簡上,305
【裁判日期】    970603
【裁判案由】    家暴傷害罪
【裁判全文】
臺灣高雄地方法院刑事判決             97年度簡上字第305號
上  訴  人
即  被  告  甲○○
上列被告因家暴傷害案件，不服本院高雄簡易庭民國97年2 月19
日97年度簡字第247 號刑事簡易判決，提起上訴（原聲請簡易判
決處刑案號：96年度偵字第32592 號），本院管轄第二審之合議
庭依簡式審判程序，判決如下：
    主    文
上訴駁回。
甲○○緩刑貳年。
    事實及理由
一、本案上訴人即被告甲○○所犯係死刑、無期徒刑、最輕本刑
    為3 年以上有期徒刑以外之罪，其就被訴事實為有罪之陳述
    ，經告知簡式審判程序之旨，並聽取公訴人及被告之意見後
    ，合議庭裁定改行簡式審判程序。
二、本案犯罪事實、證據及理由，除補充被告於本院審理時之自
    白外，其餘均引用附件原審判決之記載（含檢察官聲請簡易
    判決處刑書）。
三、被告上訴意旨謂：伊已與告訴人乙○○和解，請求諭知緩刑
    ，給予自新機會等語。經查：原審以被告所為係該當家庭暴
    力防治法第2 條第1 項之家庭暴力罪，而犯刑法第277 條第
    1 項之普通傷害罪，並以被告與告訴人乙○○係夫妻，有關
    家庭糾紛之解決，本應以理性、和平手段與態度為之，以維
    婚姻生活圓滿，竟因細故率然傷害告訴人，所為實屬不該，
    所幸告訴人所受傷勢尚非巨大，且被告先前並無前科，及犯
    罪動機、目的、損害等情，量處拘役50日，併斟酌被告犯罪
    情節、資力、智識程度，而諭知如易科罰金，以新台幣（下
    同）1,000 元折算1 日之標準，其認事、用法均無違誤，且
    量刑亦屬妥適；是被告以前情為由，上訴請求撤銷改判為無
    理由，應予駁回。然被告未曾因故意犯罪而受有期徒刑以上
    刑之宣告，有臺灣高等法院被告前案紀錄表1 份在卷可憑，
    其經此偵審程序，應知所警惕，諒無再犯之虞，且已與告訴
    人乙○○達成和解，並賠償80,000元，有和解書影本1 份在
    卷可參（見本院卷第19頁），而告訴人亦於民國97年4 月23
    日具狀表示原諒被告不予追究之意，有告訴人刑事撤回告訴
    狀1 份足憑（見本院卷第20頁），本院因認本案對被告所處
    之刑，以暫不執行為當，爰併依刑法第74條第1 項第1 款之
    規定予以宣告緩刑2 年，以勵自新。
據上論斷，應依刑事訴訟法第455 條之1 第3 項、第368 條、第
373 條，第364 條、第273 條之1 第1 項，刑法第74條第1 項第
1 款，判決如主文。
本案經檢察官丙○○到庭執行職務。
中    華    民    國    97    年    6     月    3     日
            鳳山刑事第二庭  審判長  法  官  林水城
                                    法  官  楊筑婷
                                    法  官  洪珮婷
以上正本證明與原本無異。
不得上訴。
中    華    民    國    97    年    6     月    3     日
                                    書記官  賴朱梅


司法院資訊處製作；財團法人民間司法改革基金會備份。
